臺灣臺中地方法院交通事件裁定　　　　　　　　　　九十三年度交聲字第八三一號
　　原處分機關　交通部公路總局台中區監理所
　　異議人即
　　受處分人　　甲○○
右列受處分人因違反道路交通管理處罰條例案件，對於交通部公路總局台中區監理所
九十三年十一月五日所為之裁決（中監違字第裁６０─ＧＡ0000000號裁決書
），聲明異議，本院裁定如左：
    主  文
異議駁回。
    理  由
一、原處分機關略以：本案係台中市警察局舉發受處分人甲○○駕駛車號ＮＣ─０２
    ５２號自小客車於八十九年二月二日一時十四分許，在文心路、向上路口處，因
    「酒精濃度過量（禁駛）測定值0.31MG/L」違規，受處分人未於應到案日期前到
    案，本所遂於九十三年十一月五日以中監違字第裁６０─ＧＡ0000000號
    裁決書，裁處罰鍰新台幣一萬二千元整，並吊扣駕駛執照六個月，逾期則依裁決
    書處罰主文規定裁處，於法並無不合等語。
二、本件異議人即受處分人甲○○則以：本人於八十九年時並未被臨檢，也沒有酒醉
    駕車，在九十三年十一月收到監理所裁決書，才知道有這張罰單，經過調閱罰單
    之後，確定罰單上的簽名並非本人親筆所簽，但是罰單上身分證字號及個人資料
    並無誤，請查明是否為身分証冒用，還本人一個清白，爰聲明異議云云。
三、按汽車駕駛人駕駛汽車經測試檢定有酒精濃度超過規定標準者，處新臺幣六千元
    以上一萬二千元以下罰鍰，並當場禁止其駕駛及吊扣其駕駛執照六個月，（舊）
    道路交通管理處罰條例第三十五條定有明文。復依（舊）違反道路交通管理事件
    統一裁罰標準表規定，逾期者，處罰鍰新台幣一萬二千元整，並吊扣其駕駛執照
    六個月。
四、本件受處分人甲○○駕駛車號ＮＣ─０２５２號自小客車於八十九年二月二日一
    時十四分許，在文心路、向上路口處，因「酒精濃度過量（禁駛）測定值0.31MG
    /L」違規，為台中市警察局當場舉發並掣開中市警交字第ＧＡ0000000號
    舉發通知單，經違規駕駛人甲○○簽名收受等情，有該舉發通知單、酒精濃度測
    試單各一份在卷可稽，雖異議人辯稱：罰單上的簽名並非伊親筆所簽，應係身分
    証遭冒用云云，惟查該ＮＣ─０２５２號自小客車車主吳秀金乃異議人之妻，復
    經吳秀金到庭證稱：「該車平常我和我先生兩人都有在使用，我是車主，我們平
    常車子是不借人的」等語，另舉發員警林坤壯亦到庭證述本件應有核對證件資料
    等情。是依證人吳秀金所述，異議人平日既有使用ＮＣ─０２５２自小客車，而
    該車並未出借予他人使用，且舉發當時已出示身分證件供員警核對，則本件違規
    由他人冒用異議人之名及證件，復偽造異議人之妻之汽車牌照掛於同型之汽車之
    可能性並不大。再者，異議人經本院諭知當庭書寫其姓名，該字跡與舉發單上之
    簽名互相核對之結果，雖舉發單及酒測單上之簽名較為潦草，但亦有部分書寫筆
    觸、轉折甚為雷同。此外，異議人皆未提出任何相關之具體證據以實其說，故異
    議人所辯尚難採信，應可認違規者即為異議人本人。從而，原處分機關據以援引
    上開規定，裁處罰鍰新台幣一萬二千元，並吊扣其駕駛執照六個月，並無違誤。
    本件異議為無理由，應予駁回。
五、據上論斷，應依道路交通管理處罰條例第八十七條第二項、道路交通案件處理辦
    法第十九條，裁定如主文。
中      華      民      國    九十四    年     元     月     二十       日
                                        臺灣臺中地方法院交通法庭
                                            法  官 王  靜  秋
右正本證明與原本無異。
如不服本裁定應於送達後五日內向本院提出抗告狀。
                                            書記官
中      華      民      國    九十四    年    一       月    二十      日
